【裁判字號】    90,上易,853
【裁判日期】    900619
【裁判案由】    竊盜
【裁判全文】
臺灣高等法院刑事判決                              九十年度上易字第八五三號
    上  訴  人  臺灣新竹地方法院檢察署檢察官
    被      告  甲○○
右上訴人因被告竊盜案件，不服臺灣新竹地方法院八十九年度易字第一三二一號，中
華民國九十年一月十八日第一審判決（起訴案號：臺灣新竹地方法院檢察署八十九年
度偵字第五三九一號）提起上訴，本院判決如左：
    主  文
原判決撤銷。
甲○○共同連續攜帶兇器竊盜，處有期徒刑陸月，如易科罰金以參佰元折算壹日。扣
案之六角扳手參支均沒收。
    事  實
一、甲○○曾於民國八十九年五月三十日因偽造文書案件，經原審法院判處有期徒刑
    三月，緩刑三年確定，猶不思戒慎，與其男友乙○○（另由原審於九十年五月四
    日判處有期徒刑一年六月）共同基於意圖為自己不法所有之概括犯意，於八十九
    年八月十八日凌晨一時許，由甲○○騎機車載乙○○至新竹縣新豐鄉○○村道○
    街一二七號前，並在附近把風，再由乙○○持其所有，客觀上對生命、身體具有
    危險性，足為兇器之六角扳手，竊取被害人丙○○所有之車牌號碼ＫＲ－八四三
    一號自小客車，供乙○○與被告使用。又於八十九年八月二十五日凌晨一時許，
    在新竹市○○街二一六巷口，以相同手法，竊取被害人丁○○所有車牌號碼ＪＱ
    －五九九一號自小客車，供乙○○與被告使用。嗣於八十九年八月二十八日凌晨
    一時許，乙○○駕駛車牌號碼ＥＴ－一六二六號贓車，搭載甲○○（此部份竊盜
    業經檢察官於八十九年十月二十七日以八十九年度偵字第四八三七號為不起訴處
    分），途經新竹縣竹北市○○路○段二０七巷八十六號前，為警當場查獲，扣得
    乙○○所有六角扳手三支，始供出上情，並帶警至新竹縣竹北市○○○路二０三
    七巷巷口及竹北市白地里十三鄰新庄子四十四之四號旁，取獲該二部贓車。
二、案經新竹縣警察局竹東分局報請臺灣臺灣新竹地方法院檢察署檢察官偵查起訴。
    理  由
一、右揭犯罪事實業據被告於警訊供稱「我於八十九年八月十八日凌晨一時許，跟乙
    ○○在新竹縣新豐鄉○○村道○街一二七號前，共同前往失竊地點，由乙○○選
    好下手地點後，由他下手竊取自小客車（車牌號碼ＫＲ－八四三一號），而我就
    騎原先使用之交通工具離開偷車地點，再約定會合，第二件是在號八十九年八月
    二十五日凌晨，也是和乙○○共同前往新竹市○○路二一六巷巷口，也是由乙○
    ○選定車號ＪＱ－五九九一號自小客車後，下手偷竊該車」「都是偷到車後，將
    車充當交通工具，我們都是一起使用該車」（偵查卷第五、六頁），及偵查中供
    稱「這二件是我與乙○○一起去偷的沒錯，我騎機車載他去，我在附近把風，他
    偷好了再通知我離開」（偵查卷第三十七頁）等語不諱，核與共犯乙○○於警訊
    時供述之情節相符（參偵查卷第三頁），亦與被害人丙○○、丁○○二人於警訊
    時指訴失竊情節相符，復有贓物認領收據二紙附卷足依，及作案用六角扳手三支
    扣案等補強證據，足資擔保被告上開所為自白之真實性，而得使本院確信被告前
    述自白確屬真實。本件被告所為事證明確，犯行至堪認定。
二、核被告攜帶客觀上對於生命、身體具有危險性，可資為兇器使用之六角扳手竊取
    他人財物之所為，係犯刑法第三行為百二十一條第一項第三款之攜帶兇器竊盜罪
    。被告與乙○○間有犯意之連絡與行為之分擔，均為共同正犯，又其先後二次竊
    盜犯行，時間緊接，罪名與構成要件相同，顯係基於概括犯意而為，應依連續犯
  規定論以一罪（不予加重其刑）。
三、查刑法第四十一條原規定為「犯最重本刑為三年以下有期徒刑之罪，而受六月以
    下有期徒刑或拘役之宣告者，因身體、教育、職業、或家庭之關係，執行顯有困
    難者，得以一元以上三元以下折算一日，易科罰金。」，嗣經修正為：「犯最重
    本刑為五年以下有期徒刑之刑之罪，而受六個月以下有期徒刑或拘役之宣告者，
    因身體、教育、職業、家庭之關係或其他正當事由，執行顯有困難者，得以一元
    以上三元以下折算一日，易科罰金。但確因不執行所宣告之刑，難收矯正之效，
    或難以維持法秩序者，不在此限。併合處罰之數罪，均有前項情形，其應執行之
    刑逾六月者，亦同」，及刑法施行法增訂第三條之一：「刑法第四十一條之規定
    ，中華民國九十年一月四日刑法修正施行前已裁判確定之處罰，未執行或執行未
    完畢者，亦適用之。未諭知得易科罰金之處罰者，亦同。」，於九十年一月十日
    公佈，並於同年月十二日生效，本件被告犯罪後，法律業已變更，依刑法第二條
    第一項規定「行為後法律有變更者，適用裁判時之法律」，茲比較新舊刑法第四
    十一條之結果，自以修正後之法律對被告為有利。
四、原審未予詳為勾稽，徒以於原審審理時，經傳訊同案被告乙○○與被告甲○○同
    庭對質結果，即認被告甲○○於乙○○為偷竊時並未在現場，事前亦不知載乙○
    ○到現場係要偷竊汽車，主觀上並無竊取或幫助竊取之犯意，而客觀上亦未參與
    犯罪構成要件之行為，經調查上述證據後，認被告於偵查中之自白與事實不相符
    合，是既無法證明其與事實相符，則被告之前此自白根本失其證據之證明力，不
    得採為判斷事實之根據，因認檢察官所舉之證據，皆不足以證明被告有竊盜行為
    ，而為無罪之諭知，其認事用法即有違誤，應由本院撤銷改判。爰審酌被告前已
    因偽造文書案件，經原審諭知有期徒刑三月，緩刑三月確定，猶不思戒慎，竟不
    思以己力賺取財物，連續為本件財產犯罪，對他人財產安全所生之危害，及慮及
    機構式處遇對於被告復歸社會所生之影響等情狀，特再予被告一自新之機會，爰
    量處如主文第二項所示之刑，並諭知易科罰金之折算標準。扣案之六角扳手三支
    為共同正犯乙○○所有，係供犯罪所用之物，業據其供明無訛，爰依法併予宣告
    沒收。
五、被告經合法傳喚，無正當理由不到庭，爰不待其陳述，逕行判決。
據上論結，應依刑事訴訟法第三百六十九條第一項前段、第三百六十四條、第三百七
十一條、第二百九十九條第一項前段，刑法第二條第一項、第二十八條、第五十六條
、第三百二十一條第一項第三款、第四十一條第一項（修正後）、第三十八條第一項
第二款，罰金罰鍰提高標準條例第一條前段、第二條，判決如主文。
本案經檢察官沈世箴到庭執行職務。
中      華      民      國      九十      年     六     月     十九     日
                              臺灣高等法院刑事第二十一庭
                                  審判長法  官  葉  騰  瑞
                                        法  官  莊  明  彰
                                        法  官  黃  國  忠
右正本證明與原本無異。
不得上訴。
                                        書記官  劉  貞  達
中      華      民      國      九十      年     六     月     二十     日
附錄本案論罪科刑法條全文
刑法第三百二十一條：
犯竊盜罪而有左列情形之一者，處六月以上五年以下有期徒刑：
一、於夜間侵入住宅或有人居住之建築物、船艦或隱匿其內而犯之者。
二、毀越門扇、牆垣或其他安全設備而犯之者。
三、攜帶兇器而犯之者。
四、結夥三人以上而犯之者。
五、乘火災、水災或其他災害之際而犯之者。
六、在車站或埠頭而犯之者。
前項之未遂犯罰之。


司法院資訊處製作；財團法人民間司法改革基金會備份。
